【裁判字號】    95,訴,303
【裁判日期】    950516
【裁判案由】    違反毒品危害防制條例
【裁判全文】
臺灣屏東地方法院刑事判決               95年度訴字第303號
公  訴  人  臺灣屏東地方法院檢察署檢察官
被      告  甲○○
上列被告因違反毒品危害防制條例案件，經檢察官提起公訴（95
年度毒偵字第358 號）及移送併案審理（95年度毒偵字第606 號
），被告已為有罪之陳述，本院裁定改依簡式審判程序審理，判
決如下：
    主  文
甲○○連續施用第一級毒品，累犯，處有期徒刑壹年。又連續施
用第二級毒品，累犯，處有期徒刑拾月；扣案之第二級毒品甲基
安非他命壹包（驗後淨重零點零陸公克）、含有第二級毒品甲基
安非他命成分之殘渣袋貳個均沒收銷燬之。應執行有期徒刑壹年
捌月，扣案之第二級毒品甲基安非他命壹包（驗後淨重零點零陸
公克）、含有第二級毒品甲基安非他命成分之殘渣袋貳個均沒收
銷燬之。
    事  實
一、甲○○前於民國89年間因竊盜案件，經臺灣桃園地方法院以
    89年度易字第3224號判決判處有期徒刑4 月，經上訴臺灣高
    等法院撤銷改判有期徒刑3 月確定；復於90年間因贓物等案
    件，經本院以91年度易字第560 號判決判處贓物罪有期徒刑
    3 月、詐欺罪有期徒刑3 月、侵占罪罰金5000元，應執行有
    期徒刑5 月，罰金5000元確定；又於91年間因施用毒品案件
    ，經本院以91年度訴字第560 號判決應執行有期徒刑1 年2
    月確定，上開判處有期徒刑部分，經本院以92年度聲字第
    616 號裁定應執行有期徒刑1 年9 月確定，甲○○於92年4
    月1 日入監服刑，嗣於93年10月14日因縮刑期滿假釋出監，
    接續執行上開侵占罪罰金刑易服勞役之拘役，並於93年12月
    18日執行完畢出監，前揭假釋部分，所餘刑期付保護管束，
    甫於94年5月6日保護管束期滿以執行完畢論。
二、甲○○於90年間因施用毒品案件，經本院以90年度毒聲字第
    1630號裁定送觀察勒戒，認無繼續施用傾向，由臺灣屏東地
    方法院檢察署檢察官於90年11月15日以90年度毒偵字第1442
    及第1814號為不起訴處分確定；又於91年間因施用毒品案件
    ，經本院以91年度毒聲字第544 號裁定送觀察勒戒，認有繼
    續施用傾向，由同署檢察官聲請強制戒治並提起公訴，強制
    戒治部分經本院以91年度毒聲字第934 號裁定令入戒治處所
    強制戒治，戒治處分經本院以92年度毒聲字第290 號裁定停
    止戒治，而於92年4 月1 出所接續上開判決有期徒刑之執行
    ，迨於92年8 月14日戒治期滿以執行完畢論。詎甲○○仍不
    知悔改，於強制戒治執行完畢釋放後5 年內，基於施用第一
    級毒品海洛因之概括犯意，自95年2 月1 日起至同年2 月8
    日22時許止，在屏東縣潮州鎮○○路潮州大橋下，以海洛因
    摻入香菸內，吸食點燃香菸後之煙霧方式施用第一級毒品海
    洛因方式施用第一級毒品海洛因，連續施用第一級毒品海洛
    因多次；另基於施用第二級毒品安非他命之概括犯意，自94
    年10月20日起至95年4 月1 日22時許，在上揭地點，將甲基
    安非他命置於玻璃球吸食器中，再引火燒烤吸食器，待甲基
    安非他命霧化成氣體後吸入之方式，連續施用第二級毒品甲
    基安非他命多次。嗣分別於(1)95年2 月10日10時15分許，為
    警持搜索票在屏東縣潮州鎮○○路195 號前執行搜索，並扣
    得甲基安非他命1 包（驗前淨重0.08公克，驗後淨重0.06公
    克）；(2)95年4 月2 日13時許，為警於屏東縣竹田鄉南勢村
    某大廟前為警查獲，並扣得甲○○所有之含第二級毒品成分
    甲基安非他命殘渣袋2 個、黃色吸管1 支、打火機空盒1個
    。
二、案經屏東縣警察局潮州分局報請臺灣屏東地方法院檢察署檢
    察官偵查起訴及屏東縣警察局屏東分局報請同署檢察官移送
    併案審理。
    理  由
一、上開事實，業據被告甲○○均坦承不諱，且被告為警查獲時
    採尿送驗結果，含嗎啡（即海洛因水解後之反應）及甲基安
    非他命之成分，此有臺灣檢驗科技股份有限公司95年3 月1
    日KＺ000000000000號、95年4 月14日KＺ000000000000號濫用
    藥物尿液檢驗報告各1 紙在卷可證，又95年2 月10日扣案之
    白色晶體1 包（驗前淨重0.08公克，驗後淨重0.06公克）及
    95年4 月2 日扣案之殘渣袋2 個，經送高雄醫學大學附設中
    和紀念醫院檢驗結果均呈甲基安非他命陽性反應，顯然為第
    二級毒品甲基安非他命及沾附有第二級毒品甲基安非他命成
    分之事實，有該院95年5 月1 日編號0000－000 、0000－
    000 、0000－000 號檢驗報告各1 紙在卷可憑。上述鑑驗結
    果，均係檢驗機關本於專業知識及以精密儀器或科學檢驗方
    法所得之結論，自可憑信，足見被告自白與事實相符，堪以
    採信。又被告前於90年間因施用毒品案件，經本院以90年度
    毒聲字第1630號裁定送觀察勒戒，認無繼續施用傾向，由臺
    灣屏東地方法院檢察署檢察官於90年11月15日以90年度毒偵
    字第1442及第1814號為不起訴處分確定；又於91年間因施用
    毒品案件，經本院以91年度毒聲字第544 號裁定送觀察勒戒
    ，認有繼續施用傾向，由同署檢察官聲請強制戒治並提起公
    訴，強制戒治部分經本院以91年度毒聲字第934 號裁定令入
    戒治處所強制戒治，戒治處分經本院以92年度毒聲字第290
    號裁定停止戒治，而於92年4 月1 出所接續前曾受判決有期
    徒刑之執行，迨於92年8 月14日戒治期滿以執行完畢論，此
    有臺灣屏東地方法院檢察署刑案資料查註紀錄表及臺灣高等
    法院被告前案紀錄表各1 份在卷可參。從而，本件事證已臻
    明確，被告經觀察勒戒、強制戒治執行完畢釋放後，5 年內
    再犯本件施用第一級毒品海洛因及第二級毒品安非他命之犯
    行，堪以認定。
二、查海洛因及甲基安非他命分屬毒品危害防制條例第2 條第 2
    項第1 款、第2 款所稱之第一級、第二級毒品，均不得持有
    、施用，被告甲○○竟持以施用，核其所為，係犯同條例第
    10 條 第1 項之施用第一級毒品罪及同條例第2 項之施用第
    二級毒品罪。其施用前持有海洛因及甲基安非他命之低度行
    為，應為施用之高度行為所吸收，均不另論罪。其先後多次
    施用海洛因、甲基安非他命之行為，均時間緊接，觸犯構成
    要件相同之罪名，顯係基於概括犯意反覆為之，皆為連續犯
    ，均應以一罪論，並加重其刑。公訴事實僅論及被告於94年
    10月20日起至95年2 月8 日22時許止，連續施用第二級毒品
    甲基安非他命之多次犯行，惟被告其餘施用第二級毒品甲基
    安非他命之行為，與已起訴之犯罪事實，具有連續犯之裁判
    上一罪關係，已如前述，為起訴效力所及，本院自應併予審
    理。查被告前於89年間因竊盜案件，經臺灣桃園地方法院以
    89年度易字第3224號判決判處有期徒刑4 月，經上訴臺灣高
    等法院撤銷改判有期徒刑3 月確定；復於90年間因贓物等案
    件，經本院以91年度易字第560 號判決判處贓物罪有期徒刑
    3 月、詐欺罪有期徒刑3 月、侵占罪罰金5000元，應執行有
    期徒刑5 月，罰金5000元確定；又於91年間因施用毒品案件
    ，經本院以91年度訴字第560 號判決應執行有期徒刑1 年2
    月確定，上開判處有期徒刑部分，經本院以92年度聲字第
    616 號裁定應執行有期徒刑1 年9 月確定，被告於92年4 月
    1 日入監服刑，嗣於93年10月14日因縮刑期滿假釋出監，接
    續執行上開侵占罪罰金刑易服勞役之拘役，並於93年12月18
    日執行完畢出監，前揭假釋部分，所餘刑期付保護管束，甫
    於94年5 月6 日保護管束期滿以執行完畢論等節，有臺灣屏
    東地方法院檢察署刑案資料查註紀錄表及臺灣高等法院被告
    前案紀錄表各1 份在卷可按，其受有期徒刑之執行完畢後，
    5 年之內再犯有期徒刑以上之上述二罪，皆為累犯，均應依
    法加重其刑，其有二種刑之加重事由，應均遞加重之。其所
    犯上述二罪，犯意各別，行為互異，應予分別論罪，合併處
    罰。爰審酌被告素行非佳，經觀察、勒戒及強制戒治後，仍
    未能戒除毒癮，顯見其無戒毒悔改之意，惟念其施用毒品乃
    自戕行為，及其施用毒品之期間、次數、犯罪後坦認犯行，
    態度尚稱良好等一切情狀，分別量處如主文所示之刑，並定
    其應執行之刑。扣案之甲基安非他命1 包（驗前淨重0.08公
    克，驗後淨重0.06公克），為第二級毒品，已如前述；含甲
    基安非他命殘渣袋2 個，因分別與第二級毒品甲基安非他命
    無法分離，均應依毒品危害防制條例第18條第1 項前段規定
    沒收銷燬之。至扣案之黃色吸管1 支、打火機空盒1 個，經
    被告陳明並非其所施用第二級毒品之用在卷，與本案犯罪無
    關，亦非違禁物，爰不予宣告沒收。
據上論斷，應依刑事訴訟法第273 條之1 第1 項、第299 條第 1
項前段，毒品危害防制條例第10第1 項、第2 項、第18條第1 項
前段，刑法第11條、第56條、第47條、第51條第5 款，判決如主
文。
本案經檢察官鄭伊鈞到庭執行職務
中    華    民    國    95    年    5     月    16    日
                  刑事第二庭    法  官  陳海寧
以上正本證明與原本無異。
如不服本判決應於收受本判決送達後10日內向本院提出上訴書狀
，其未敘述上訴理由者，並得於提起上訴後10日內向本院補提理
由書狀（均須按他造當事人之人數附繕本）「切勿逕送上級法院
」
中    華    民    國    95    年    5     月    17    日
                                書記官  劉淑蓉
附錄本案論罪科刑法條：
毒品危害防制條例第10條
施用第一級毒品者，處 6 月以上 5 年以下有期徒刑。
施用第二級毒品者，處 3 年以下有期徒刑。


司法院資訊處製作；財團法人民間司法改革基金會備份。
